【裁判字號】    97,交聲,900
【裁判日期】    971007
【裁判案由】    違反道路交通管理處罰條例聲明異議
【裁判全文】
臺灣士林地方法院交通事件裁定         97年度交聲字第900號
原處分機關  臺北市交通事件裁決所
受處分人    甲○○
即異議人
上列受處分人因違反道路交通管理處罰條例案件，對於臺北市交
通事件裁決所97年8 月4 日所為之處分（原處分案號：北市裁罰
字第裁22ˍ1 ＡＤ237951號），聲明異議，本院裁定如下：
    主  文
異議駁回。
    理  由
一、按停車時間、位置、方式及車種，如公路主管機關、市區道
    路主管機關或警察機關有特別規定時，應依其規定；汽車駕
    駛人停車時，停車時間、位置、方式、車種不依規定者，處
    新臺幣600 元以上1200元以下罰鍰，道路交通安全規則第
    112 條第1 項第15款、道路交通管理處罰條例第56條第1 項
    第9 款，定有明文。再按車輛停放線，用以指示車輛駕駛人
    停放車輛之位置與範圍。本標線之線型為白實線，線寬十公
    分。黃實線設於路側者，用以禁止停車；設於中央分向島兩
    側者，用以分隔對向車流。道路交通標誌標線號誌設置規則
    第190 條第1 項、第2 項、第149 條第1 項第1 款第4 目亦
    分別定有明文。
二、原處分意旨略以：異議人即受處分人甲○○於民國97年6 月
    9 日10時13分許，在台北市○○○街86號路邊不依規定將車
    牌號碼7401─ＤＡ號自用小客車停置於停車格內之違規，為
    此依違反道路交通管理處罰條例第56條第1 項第9 款之規定
    ，處罰鍰600 元。
三、聲明異議意旨略以：
    其所停放車輛之路邊處所，未劃有任何黃紅線，亦未阻礙交
    通之路口，亦未在影響交通之十字路口10公尺內處，且縱有
    劃黃紅線邊線，亦模糊不清，在晚上停車根本看不清，容易
    誤解為一般路邊之停車格；且該免費之停車處許多人停放沒
    有被取締云云。
四、經查：異議人於民國97年6 月9 日10時13分許將車牌號碼
    7401─ＤＡ號自用小客車停置於台北市○○○街86號附近之
    路邊非停車格內，為異議人所是認，且有舉發之採證照片一
    紙附卷可稽。又該停車位置明顯非停車格內，有該照片所示
    ，異議人停車之前後位置均劃有白色框形之停車格，而該白
    色之停車格，一望即知，不必再加判斷，惟獨異議人停車處
    ，並無停車格；則異議人停車之位置根本不在停車格內，亦
    可認定。且該處未劃停車格係留作出入通道使用，而所劃之
    黃線因日曬雨淋而導致模糊不清，亦有台北市停車管理工程
    處97年9 月1 日北市停管字第09734919600 號函可據。是異
    議人停車處縱使所劃之黃線因無遮蔽物，平日之日曬雨淋，
    加上行人行走、車輛經過，本足以讓該禁止停車線受到磨損
    ，而不如初設時清晰，然異議人被裁處違規之事由，並非停
    車於劃有黃線處，而係停車非停於停車格內，從而該處縱然
    黃色線條有些模糊，亦不妨礙異議人並無停車於白色之框形
    停車格內之認定，當屬無誤。
五、其再辯：其停車於該處並非妨礙交通之十字路口處云云，惟
    原處分意旨，並非裁處異議人在交岔路口之十公尺內停車，
    況該處依卷內照片所示道路旁有人行道，復有大型建物之出
    入大門，本該留一條出入之通道，故上開函示，未劃停車格
    係供作出入之通道亦明，異議人將車停於該處自屬有妨礙從
    該處出入之人、車交通。從而異議人所辯，該處非在十字路
    口十公尺以內，無妨礙交通云云，亦屬無理由。
六、至於其以：其他車輛之駕駛人同有違規情形，卻未遭取締而
    不平云云。其並未舉出有何車輛停於該處而未被取締，本屬
    令人難以置信。況遵守法規為每一國民之責任，自亦不得以
    他人違規行為尚未被取締，即執以為自己亦可以不遵守規定
    之適法理由，亦即人民不得主張「不法之平等」。從而縱認
    其所辯上開黃線模楜區曾有人停車而有違規一節屬實，然異
    議人究不能執他人違規事實而主張其自身亦有違規之權利，
    故異議人前揭所辯，尚難解免其依法應負之罰責。
七、異議人確有於前揭時、地未依規定將車停於停車格內之違規
    。從而原處分機關依前揭道路交通管理處罰條例第56條第1
    項第9 款規定暨違反道路交通管理事件統一裁罰基準及處理
    細則第2 條第2 項等規定，裁處異議人罰鍰600 元，核無違
    誤，本件異議人之異議為無理由，應予駁回。
據上論斷，依道路交通案件處理辦法第19條，裁定如主文。
中    華    民    國    97    年    10    月    7     日
                  交通法庭法  官    林秀鳳
以上正本證明與原本無異
如不服本裁定，應於裁定送達後5日內向本院提出抗告狀。
                          書記官    陳佳伶
中    華    民    國    97    年    10    月    7     日


司法院資訊處製作；財團法人民間司法改革基金會備份。
